Colette BUSHIRI

Agente d'hygiène et de propreté

Forte d'une expérience de 11 ans d'agente d'hygiène et de propreté dans le domaine d'entretien et de nettoyage de surface, je me propose de mettre à votre disposition mon expertise au sein de votre enseigne pour contribué à sa pérennité.

Expériences professionnelles

Hôtesse d'accueil / Zacodi (détaillant en produits alimentaires) Kinshasa, République Démocratique du Congo

D'août 1993 à septembre 1995

Accueil des clients, tenir la caisse, mis en rayon des de produits sur étalages.

Agente d'entretien / CARRARD SERVICES Beauvais, France

De juin 2008 à décembre 2011

Nettoyage du sol de l'atelier avec une monobrosse, décapage de ce dernier, de bureaux, du réfectoire et de sanitaires.

Agente d'entretien / Association familiale intercommunautaire du Beauvaisis Beauvais, France

D'avril 2011 à décembre 2018

Organisation des postes en fonction des consignes.

Nettoyage (sols, sanitaires, vitres)

Aspirer, épousseter les salles de cours, de bureaux, réfectoire et mobiliers.

Décapage et remise en état du sol.

Contrôler les approvisionnement en produits de nettoyage.

Agente d'hygiène, propreté et de la laverie / Institut Raphaël Fleury Beauvais, France

Depuis août 2019

Technicienne des surfaces (nettoyage et entretien du sol) Lavandière service laverie.

Compétences

Technique de lavage mécanisées de sols : Utilisation de mini-monobrosse, monobrosse avec branche et d'auto-laveuse.

Bionettoyage : : nettoyage et désinfection de des surfaces contre la contamination biologique

Préparation des matériels: Adaptation des produits par rapport à l'état du sol, lecture de la fiche technique et les caractéristiques des produits et respect des règles d'hygiènes.

Règles de sécurités Balisage des zones glissantes,

Définir les besoins d'approvisionnement

Diplômes et Formations

BEP(équivalent) agente d'hygiène et propreté / Formation pôle emploi Beauvais, France

De février 2019 à août 2019

BEP option vente / Institut Kintuadi Kinshasa , République Démocratique du Congo

De septembre 1986 à juillet 1992

Informatique

Utilisation de l'ordinateur niveau débutante

colette.bushiri@hotmail.fr

8, rue du Maine 60000 Beauvais

Permis B

Véhicule personnel

Beauvais Beauvais

06 12 34 56 78

Marié